【裁判字號】    87,易,769
【裁判日期】    890303
【裁判案由】    贓物
【裁判全文】
臺灣彰化地方法院刑事判決                          八十七年度易字第七六九號
    公  訴  人  臺灣苗栗地方法院
    被      告  乙○○
    被      告  壬○○
右列被告因贓物案件，經檢察官提起公訴（八十六年度偵字第二一七四號）及臺灣雲
林地方法院檢察署函送併辦（八十七年度偵字第三一三九號），本院判決如左：
    主      文
乙○○及壬○○均無罪。
    理      由
一、公訴意旨詳如起訴書所載（如附件）。
二、按犯罪事實應依證據認定之，無證據不得推定其犯罪事實，又不能證明被告犯罪
    者，應諭知無罪之判決，此於刑事訴訟法第一百五十四條及同法第三百零一條第
    一項分別定有明文。訊據被告乙○○及壬○○均堅決否認有何故買贓物之犯行，
    均辯稱：不知所購之挖土機係贓物等語。經查，公訴人認被告涉有故買贓物犯行
    ，無非以系爭挖土機經鑑價結果，市價約值新台幣（下同）四十二至四十五萬元
    而乙○○及壬○○竟以與市價顯不相當之價格分別向癸○○及乙○○買受，且系
    爭挖土機係被害人庚○○失竊為由，惟查，系爭挖土機為庚○○所失竊，雖據庚○○於警訊時指述甚詳，並有贓物認領保管單在卷可稽，然查癸○○於八十七年
    六月七日經本院通緝到案時供稱：「（有無於八十六年四月二十八至二十九日間
    在苗栗縣竹南鎮○○路一六六九號附近空地竊取庚○○所有之三菱牌挖土機？）
    有的，我偷二台，一台賣給乙○○，一台賣給他兒子丙○○。（乙○○是否知道
    是你偷的？）他不知道，我一部賣十八萬元，一部賣二十萬元，寫二份讓渡書給
    他們」有八十七年訴緝字第二十八號訊問筆錄影本在卷可稽。次查，乙○○以二
    十萬元向癸○○購買系爭挖土機，並以二十六萬元轉賣給壬○○，有讓渡證書及
    買賣合約書各一份在卷可參，因系爭挖土機係自日本進口之中古機，有進口報單
    在卷可按，是無法找到原始憑證於情並無不合，乙○○在癸○○無法提供原始憑
    證之情形下，為確保來源之正當，遂由癸○○及書寫立讓渡書交其收執，而壬○○因與乙○○認識多年，乙○○並表示係其兒子不要用的，才信任乙○○，在其
    未能提供原始憑證下，即與之訂立買賣合約書。末查，買賣價格係由買賣雙方自
    由決定，其決定之因素諸如雙方之情誼、買賣雙方之意願等，市場價格亦為參考
    之因素之一，惟買賣雙方並非當然受其拘束，況且，在買賣標的物無法提供完整
    之原始憑證時，價格當然會因而受影響，系爭挖土機鑑定之價格，純粹從產品價
    格作客觀之評斷，依前開說明，尚難僅以鑑定價格，認被告係以與市價顯不相當
    之價格購買，而認其有贓物之認識。綜上所述，被告所為之辯解應可採信，此外
    復查無其他積極證據足資證明被告有何上開犯行，揆諸首開說明，被告犯罪不能
    證明，自應為無罪之諭知。
三、臺灣雲林地方法院檢察署八十七年度偵字第三一三九號併辦意旨略以：被告乙○○明知車身號碼一四０一二號、引擎號碼六Ｄ一二五─二七一七七號之ＰＣ三０
    ０─三型小松牌挖土機一台係贓物（己○○所有，辛○○（另案通緝）於八十七
    年六月十三日六時三十分許，在雲林縣林內鄉○○村○○○道地下道旁竊取），
    竟仍予五十二萬元買受，並於八十七年六月十八日以六十二萬元售予丁○○（另
    行偵辦），再由丁○○轉售給甲○○、戊○○（以上二人另行偵辦）及壬○○等
    人，因認乙○○及壬○○所涉之贓物犯行與本案有連續犯之裁判上一罪關係。惟
    查，本案被告二人被訴之贓物犯行，依前所述，其犯罪不能證明而為無罪之諭知
    ，是併辦部分與之即無連續犯之裁判上一罪關係，本院自不得併予審理，應退回
    併辦機關另行處理。
四、被告乙○○經合法傳喚無正當理由不到庭，本院認為應諭知無罪之案件，故不待
    其陳述逕行判決。
據上論斷，應依刑事訴訟法第三百零一條第一項、第三百零六條，判決如主文。
中       華       民       國       八十九   年      三   月       三   日
                                             法      官  林  慧  英
右正本證明與原本無異。
如不服本判決，應於判決送達後十日內向本院提出上訴狀( 須附繕本 )。
告訴人或被害人對於判決如有不服具備理由請求檢察官上訴者，其上訴期間之計算係
以檢察官收受判決正本之日期為準。
                                             法院書記官  葉  春  涼
中       華       民       國       八十九   年      三   月       十   日


司法院資訊處製作；財團法人民間司法改革基金會備份。
